臺灣南投地方法院刑事裁定
111年度毒聲字第340號
聲  請  人  臺灣南投地方檢察署檢察官
被      告  馮天祥



上列被告因違反毒品危害防制條例案件，經檢察官聲請送觀察、
勒戒（聲請案號：111年度聲觀字第284號；偵查案號：111年度
毒偵字第976號），本院裁定如下：
　　主　文
甲○○施用第二級毒品，應送勒戒處所觀察、勒戒。
　　理　由
一、聲請意旨略以：被告甲○○基於施用第二級毒品甲基安非他命
    之犯意，於民國111年7月14日15時55分許為觀護人採尿時回
    溯96小時內某時（不含公權力拘束期間），在不詳處所，以
    不詳方式，施用第二級毒品甲基安非他命1次。嗣於111年7
    月14日15時55分許，被告因臺灣南投地方檢察署110年度執
    護字第30號保護管束案件，到該署經觀護人採尿送驗後，其
    結果呈甲基安非他命陽性反應，始查悉上情。爰依毒品危害
    防制條例第20條第1項規定，聲請裁定將被告送勒戒處所觀
    察、勒戒等語。
二、按犯毒品危害防制條例第10條之罪者，檢察官應聲請法院裁
    定，或少年法院（地方法院少年法庭）應先裁定，令被告或
    少年入勒戒處所觀察、勒戒，其期間不得逾2月，該條例第2
    0條第1項定有明文。
三、經查，被告於偵訊中否認於111年7月14日15時55分許為觀護
    人採尿前96小時內某時，有何施用甲基安非他命之犯行，辯
    稱不曾施用任何毒品云云。惟查：
(一)被告於111年7月14日15時55分許，為觀護人所採集之尿液送
    驗後，經以酵素免疫法（EIA）初步篩檢後，再以氣相層析
    質譜儀分析法（GC／MS）方式確認鑑定，結果均呈甲基安非
    他命陽性反應，且檢驗出之甲基安非他命、安非他命濃度分
    別高達644ng/ml、352ng/ml等情，有臺灣南投地方檢察署施
    用毒品犯尿液檢體監管紀錄表、台灣檢驗科技股份有限公司
    111年7月28日編號KH/2022/00000000號濫用藥物檢驗報告在
    卷可參。堪認被告於查獲日為觀護人所採集之尿液檢體內確
    實含甲基安非他命之成分。
(二)甲基安非他命施用後於尿液中可檢出之時間，受施用劑量、
    施用方式、飲水量之多寡、個人體質及其代謝情況等因素影
    響，因個案而異，一般甲基安非他命為服用後1至5天等情，
    有行政院衛生署管制藥品管理局92年3月10日管檢字第09200
    01495號函文可稽；又依行政院衛生署公佈濫用藥物尿液檢
    驗作業準則第18條規定，尿液檢體確認檢驗結果，其甲基安
    非他命濃度500ng/ml以上，且其代謝物安非他命之濃度在10
    0ng/ml以上，應判定甲基安非他命陽性。本件被告為觀護人
    採集之尿液檢體，送驗後其甲基安非他命及其代謝物安非他
    命之濃度分別為644ng/ml、352ng/ml，已如上述，顯高於上
    開濫用藥物尿液檢驗作業準則第18條所定甲基安非他陽性判
    定標準，足認被告為警採尿前96小時內某時（不含公權力拘
    束時間），確有在不詳處所施用甲基安非他命。被告辯稱不
    曾施用任何毒品云云，應非可採。是被告上開施用甲基安非
    他命之犯行，實堪認定。依前開說明，應依毒品危害防制條
    例第20條第1項之規定，令被告入勒戒處所觀察、勒戒。
四、本件聲請人之聲請經核屬實，應予准許。爰依毒品危害防制
    條例第20條第1項之規定，裁定如主文。
中　　華　　民　　國　 111　　年　　11　　月　　15　　日
　　　　　　　　　刑事第三庭　法　官　楊國煜
以上正本證明與原本無異。
如不服本裁定，應於送達後5 日內，向本院提出抗告狀。
中　　華　　民　　國　 111　　年　　11　　月　　15　　日
　　　　　　　　　　　　　　　書記官　吳瓊英